ACORDAO-COMPLETO-2343526

ACÓRDÃO DE RELAÇÃO

ACÓRDÃO DE RELAÇÃO 1243/2019 ATA 5/2019 - SEGUNDA CÂMARA

Acórdão 1243/2019-TCU-Segunda Câmara
	Os Ministros do Tribunal de Contas da União, considerando o pedido de parcelamento formulado pelas Sras. Karina Furtado de Deus e Maria de Fátima Pires da Silva, ACORDAM, por unanimidade, com fundamento nos arts. 143, inciso V, alínea b, e 217 do Regimento Interno/TCU, em autorizar o parcelamento da multa a que se refere o subitem 9.3.2 do Acórdão 351/2015-TCU-Segunda Câmara, em 36 (trinta e seis) parcelas, sobre as quais incidirão os correspondentes acréscimos legais (multa: atualização monetária) , fixando o vencimento da primeira em 15 (quinze) dias, a contar do recebimento da notificação, e o das demais, a cada 30 (trinta) dias, na forma prevista na legislação em vigor, alertando às responsáveis que a falta de recolhimento de qualquer parcela importará o vencimento antecipado do saldo devedor (§ 2º do art. 217 do Regimento Interno/TCU) , de acordo com os pareceres emitidos nos autos:
1. Processo TC-Processo 032.315/2011-2 (TOMADA DE CONTAS ESPECIAL) 
	1.1. Apensos: TC-Processo 012.199/2018-4 (Cobrança Executiva) ; TC-Processo 012.206/2018-0 (Cobrança Executiva) ; TC-Processo 012.205/2018-4 (Cobrança Executiva) ; TC-Processo 012.204/2018-8 (Cobrança Executiva) ; TC-Processo 012.210/2018-8 (Cobrança Executiva) ; TC-Processo 003.925/2011-0 (Relatório de Auditoria) ; TC-Processo 012.208/2018-3 (Cobrança Executiva) ; TC-Processo 012.209/2018-0 (Cobrança Executiva) ; TC-Processo 012.207/2018-7 (Cobrança Executiva) .
	1.2. Responsáveis: Almeida Rios Moreira Junior (XXX.021.201-XX) ; Arnaud Sousa Bezerra (XXX.075.011-XX) ; Karina Furtado de Deus (XXX.485.591-XX) ; Lucimar da Silva Tavares (131.302.181- 49) ; Luis da Silva César Júnior (XXX.124.301-XX) ; Manoel Pedro Castro Pinho (XXX.178.812-XX) ; Marcos Antonio Neves (XXX.917.961-XX) ; Maria de Fátima Pires da Silva (XXX.405.638-XX) ; Negreiros & Negreiros Ltda. (11.208.507/0001-51) ; Sebastião Paulo Tavares (XXX.043.631-XX) ; Valdeni Martins Brito (XXX.024.521-XX) ; Verônica Augusto Oliveira (XXX.799.781-XX) ; Whillam Maciel Bastos (XXX.544.971-XX) ; Nivaldo Rodrigues Franco (CPF n. XXX.782.501-XX) ; Rita Araújo Cavalcante (CPF n. XXX.746.901-XX) ; Raimunda Alves de Medeiros (CPF n. XXX.968.731-XX) .
	1.3. Órgão/Entidade: Prefeitura Municipal de Paraíso do Tocantins/TO
	1.4. Relator: Ministro-Substituto Marcos Bemquerer Costa.
	1.5. Representante do Ministério Público: Subprocurador-Geral Paulo Soares Bugarin.
	1.6. Unidade Técnica: Secretaria do TCU no Estado de Tocantins (Sec-TO) .
	1.7. Representação legal: Alessandra de Fatima Soares Cezar (5087/OAB-TO) e outros, representando Ordem dos Advogados do Brasil no Tocantins, Karina Furtado de Deus e Maria de Fátima Pires da Silva; Ercílio Bezerra de Castro Filho (69-B/OAB-TO) e outros, representando Arnaud de Souza Bezerra; Gedeon Batista Pitaluga Junior (2116/OAB-TO) , representando Negreiros & Negreiros Ltda. - Epp. 
	1.8. Determinações/Recomendações/Orientações: não há.

Segunda Câmara

Almeida Rios Moreira Junior (XXX.021.201-XX); Arnaud Sousa Bezerra (XXX.075.011-XX); Karina Furtado de Deus (XXX.485.591-XX); Lucimar da Silva Tavares (131.302.181- 49); Luis da Silva César Júnior (XXX.124.301-XX); Manoel Pedro Castro Pinho (XXX.178.812-XX); Marcos Antonio Neves (XXX.917.961-XX); Maria de Fátima Pires da Silva (XXX.405.638-XX); Negreiros & Negreiros Ltda. (11.208.507/0001-51); Sebastião Paulo Tavares (XXX.043.631-XX); Valdeni Martins Brito (XXX.024.521-XX); Verônica Augusto Oliveira (XXX.799.781-XX); Whillam Maciel Bastos (XXX.544.971-XX); Nivaldo Rodrigues Franco (CPF n. XXX.782.501-XX); Rita Araújo Cavalcante (CPF n. XXX.746.901-XX); Raimunda Alves de Medeiros (CPF n. XXX.968.731-XX).

ACORDAO-COMPLETO-2476487

Acórdão de Relação 7765/2021 - Segunda Câmara

Acórdão de Relação

ACORDAO-COMPLETO-2375575

Acórdão 9880/2019 - Segunda Câmara

ACORDAO-COMPLETO-2355124

Acórdão de Relação 4011/2019 - Segunda Câmara

MARCOS BEMQUERER

Alessandra de Fatima Soares Cezar (5087/OAB-TO) e outros, representando Ordem dos Advogados do Brasil no Tocantins, Karina Furtado de Deus e Maria de Fátima Pires da Silva; Ercílio Bezerra de Castro Filho (69-B/OAB-TO) e outros, representando Arnaud de Souza Bezerra; Gedeon Batista Pitaluga Junior (2116/OAB-TO), representando Negreiros & Negreiros Ltda. - Epp.

Subprocurador-Geral Paulo Soares Bugarin.

TOMADA DE CONTAS ESPECIAL (TCE)

Secretaria do TCU no Estado de Tocantins (Sec-TO).